臺灣高等法院臺南分院刑事裁定
111年度聲字第348號
聲明異議人
即  受刑人  梁博盛
上列聲明異議人因聲請合併定應執行刑，對臺灣臺南地方檢察署
檢察官之執行指揮命令（民國111年3月31日南檢文己111執聲他2
47字第1119022241號函），認為不當，向本院聲明異議，本院裁
定如下：
    主  文
聲明異議駁回。
    理  由
一、聲明異議意旨：聲明異議人即受刑人（下稱受刑人）前因犯
    附件一所示27罪，經本院以民國105年度聲字第337號裁定應
    執行有期徒刑22年6月，併科罰金新臺幣（下同）35萬元確
    定在案；另因犯附件二所示7罪，經臺灣臺南地方法院以103
    年度聲字第999號裁定應執行有期徒刑9年6月確定，嗣由臺
    灣臺南地方檢察署（下稱臺南地檢署）分案執行。受刑人曾
    於民國（下同）111年3月22日具狀請求臺南地檢署檢察官，
    將附件一裁定附表編號1至13所示之罪與附件二裁定附表編
    號5所示之罪（列為一組），及將附件一裁定附表編號14至2
    7所示之罪與附件二裁定附表編號1至4、編號6至7所示之罪
    （列為一組），向法院聲請分別定其應執行刑，對受刑人較
    為有利，惟經檢察官以於法無據為由，於111年3月31日以南
    檢文己111執聲他247字第1119022241號函否准受刑人之聲請
    （本院卷第55頁），因認檢察官的執行指揮違法不當，爰聲
    明異議。
二、裁判確定前犯數罪者，併合處罰之；數罪併罰，有二裁判以
    上者，依第51條之規定，定其應執行之刑，刑法第50條第1
    項前段、第53條分別定有明文。又受刑人所犯數罪有二裁判
    以上時，其所犯各罪是否合於數罪併罰規定，應以各裁判中
    最初判決確定者為基準（即首先確定原則），凡在該裁判確
    定前所犯之各罪，均應依刑法第50條、第51條規定，定其應
    執行之刑。數罪併罰案件之實體裁判確定後，即生實質之確
    定力，除因增加經另案判決確定合於數罪併罰之其他犯罪，
    或原定應執行刑之數罪中有部分犯罪，因非常上訴、再審程
    序而經撤銷改判，或有赦免、減刑等情形，致原裁判定刑之
    基礎已經變動，或其他客觀上有責罰顯不相當之特殊情形，
    為維護極重要之公共利益，而有另定應執行刑之必要者外，
    法院應受原確定裁定實質確定力之拘束。已經定應執行刑確
    定之各罪，除上開例外情形外，法院再就該各罪之全部或部
    分重複定其應執行刑，前、後二裁定對於同一宣告刑重複定
    刑，行為人顯有因同一行為遭受雙重處罰之危險，自均屬違
    反一事不再理原則，不以定刑之各罪範圍全部相同者為限（
    最高法院110年度台抗大字第489號裁定意旨參照）
三、經查：本件受刑人所犯附件一所示27罪，經本院105年度聲
    字第337號審核後，係以編號1最早確定之裁判為基準，以該
    裁判確定前所犯之各罪，合併裁定應執行有期徒刑22年6月
    ，併科罰金35萬元確定（編號19至25所示各罪，前尚未經最
    高法院以適用累犯不當非常上訴判決撤銷之前，附件一所示
    27罪曾經本院以103年度聲字第446號裁定應執行有期徒刑23
    年，併科罰金35萬元），另受刑人所犯附件二所示7罪，經
    臺灣台南地方法院以103年度聲字第999號審核後，也是以該
    裁定編號1最早確定之裁判為基準，以該裁判確定前所犯之
    各罪，合併裁定應執行有期徒刑9年6月確定，有各該裁定書
    、受刑人前案紀錄表在卷可參，即生實質之確定力，且附件
    一、附件二裁定所包含之案件並無因非常上訴、再審程序而
    撤銷改判，或有赦免、減刑，更定其刑等情形，致原執行刑
    確定裁判之基礎變動而有另定應執行刑之必要。且經本院核
    算受刑人於附件一中各罪的總刑期徒刑部分約為28年8月（
    部分數罪前曾定應執行刑，即以先前定過的應執行刑為計算
    基礎，編號19到25曾經前案確定判決定應執行10年，嗣經最
    高法院非常上訴撤銷，姑且以10年計算），本院以105年度
    聲字第337號裁定應執行有期徒刑22年6月，客觀上已經為受
    刑人調降甚多刑度，另附件二中各罪的總刑期徒刑部分約為
    10年6月，臺灣台南地方法院以103年度聲字第999號裁定應
    執行有期徒刑9年6月，客觀上也為受刑人減免甚多，且經本
    院審視附件一、附件二各案件，及調閱受刑人較重刑度的前
    科判決，得悉受刑人係觸犯多起販賣第一級毒品海洛因、第
    二級毒品甲基安非他命等犯罪（附件一編號19至25），另外
    還觸犯多達三起的製造具有殺傷力改造手槍等案件（附件一
    編號14、編號26，附件二編號6），受刑人製造改造手槍犯
    行於第一次經警查獲後，又再從事第二次、第三次製造改造
    手槍犯行，再加上如附件一、二所示其他多起犯罪，受刑人
    因而最後分別經定上開甚長刑度之應執行刑；又依受刑人上
    開主張的分組定刑，客觀上對受刑人也沒有明顯比較有利之
    處（見本院卷第103頁比較表），此外，依照附件一、附件
    二的標準、分組為受刑人定應執行刑，於當時也無對受刑人
    不利的違反不利益變更禁止情事，因此受刑人客觀上並沒有
    因上開裁定，而遭受顯不相當責罰之特殊情形。
四、綜上，臺南地檢署111年3月31日南檢文己111執聲他247字第
    1119022241號函，以附件一、附件二兩份裁定已有實質確定
    力，且無上開最高法院大法庭所揭示的例外情形，而否准受
    刑人之上開聲請，其執行指揮並無違法不當之處，受刑人仍
    執上開情詞聲明異議，為無理由，應予駁回。　　
據上論斷，依刑事訴訟法第486條，裁定如主文。
中　　華　　民　　國　　111 　年　　5 　　月　　16　　日
                  刑事第五庭    審判長法　官  蔡廷宜
                                      法　官  林坤志
                                      法　官  蔡川富
以上正本證明與原本無異。
如不服本裁定，應於收受本裁定後五日內向本院提出抗告狀。
　　　　　　　　　　　　　　　　　　　書記官  黃心怡　　
中　　華　　民　　國　　111 　年　　5 　　月　　16　　日